

- ▲ 李逸峰
- 17688741089
- Web 工程师



26岁

♥ 中国·深圳

17688741089

i@ziofat.me

HTML/CSS

JavaScript

Node.js

PHP

MySQL

MongoDB

Angular

React

兴趣爱好







本本游泳









阅读

李逸峰

求职意向: 前端工程师, Web 工程师



教育背景

2009.9-2013.7

大连理工大学 环境科学(本科)

主修高等数学、线性代数、无机化学、有机化学、环境科学等,毕业设计为采用计算机 技术预测和计算环境中污染物的分布情况。

2009.9-2013.7 大连理工大学

创新软件 (辅修)

主修软件设计,软件工程,算法与数据结构等。并代表学校参加国内比赛。

2014.7-2016.11 悉尼大学

IT (硕士研究生)

主修信息系统设计,软件开发,面向对象,IT 项目管理,数据库,云计算等。



工作经验

剑网 3 配装器 (www.j3pz.com)

2013.10-至今

一个基于 Angular、Node.js,MySQL 和 MongoDB 构建在阿里云上的网站。它能够模拟中国知名网游剑网 3 的配装过程。玩家可通过选取、强化装备来模拟角色在游戏中的真实属性。同时提供了一系列其他小工具。该网站首次创建于 2013 年,不断迭代更新至今。已拥有超过 12 万注册用户,日活跃用户量超过 2 万。

悉尼大学 IT 学院教学分配系统

2016.08-2016.11

一个基于 Angular、PHP 和 MySQL 制作的 Web 应用,可帮助学院管理员为下一年的教学计划分配老师和负责人。该系统目前已经被悉尼大学 IT 学院使用。

Hospitality Book

2016.06-2017.02

一个基于 MEAN Stack 构建的大型 B2B 平台,为在 Ideas Men 兼职时与同事共同开发。在此项目中,我主要负责部分功能模块的开发,包括后端服务器逻辑和前端表现。同时,我也负责对项目编写单元测试用例并部署到 heroku。

平安金融云

2017.02-至今

平安金融云是一个面向金融垂直行业的云计算平台。在该项目中我负责控制台、文档系统、首页的构建,其中控制台是基于 React 的单页面应用,文档系统是利用 Nodejs 和 MongoDB 进行服务端渲染的 Web 应用。同时,我也负责平安云前端团队的技术选型和架构设计。



奖项荣誉

Google 2011 年 第二届 Android 应用开发中国大学生挑战赛 - 东北区 三等奖 2011 年大连理工大学《Android 手机编程大赛》 一等奖 Google 2011 年 暑期大学生博客分享大赛 - Android 应用体验创意视频短片 二等奖



自我评价

我是一个拥有 3 年网络开发经验的 Web 应用开发工程师。熟悉 Web 应用开发的各个阶段。包括网页设计,富前端应用开发,服务端编程,数据库,服务器运维与部署等。熟练使用 HTML5, CSS, CSS3, SASS, LESS, JSON, Java, JavaScript, jQuery, Angular JS等。同时对项目管理与团队协作也有深刻的理解。



您好!

在网络应用开发方面,我有超过 3 年的经验。我对常用的 Web 开发设计语言、框架、软件和设计原则都很熟悉,并自行建立了一个日活跃用户数超过 2 万且月活跃用户超过 20 万人的网站。

我对互联网有很大的激情,很强的学习能力并且对新事物充满好奇。在大学时,我自学了很多 IT 技能,并最终得以到悉尼大学获得更深层次的 IT 教育。同时,我看重团队合作,并对自己的工作具有责任心。

我是一个精力充沛、活泼、乐观的人。对我来说,在工作中最重要的是找到友谊和信任。我的强项是"做"事情,也就是执行力。我会有针对性的工作,并享受与人合作的过程,且希望最终的实际产品能够完美。同时,我也享受参与工作并完成计划的快感。基于别人给我的信息,和我自己的分析能力,我能够很容易的根据情况和问题调整自己。最重要的是,我希望在工作和环境中遇到更多的变化,能使自己不断进步。

在工作中,我是一个重视具体经验和想象力的人。这是我的才智和动力的来源。我能够用它们从不同的角度来观察和触摸各种各样的问题,并探索它们之间的内在联系。

当我在紧张和充满挑战的工作环境中,我总能以最好的状态去工作。但对我来说,幽默和趣味性仍然 是一个舒适的工作环境的关键成分。

我希望在贵司寻求一份 Web 开发工程师的工作,使我有机会能将自己的所学贡献到实际项目生产中,并接触学习前沿的技术。

此致

诚挚的问候

李逸峰 2017 年 10 月



